臺灣桃園地方法院刑事判決　　　　　　 94年度訴緝字第135號
公　訴　人　臺灣桃園地方法院檢察署檢察官
被　　　告　甲○○
　　　　　　　　　　二三號
指定辯護人　本院公設辯護人杜逸新
上列被告因毒品危害防制條例案件，經檢察官提起公訴（九十三
年度毒偵字第四二九六號），及移送併辦（九十四年度毒偵字第
四六０號、第一四００號），經本院訊問被告後，被告自白犯罪
，檢察官聲請協商判決，經本院合議庭裁定由受命法官改依簡式
審判程序後為協商判決，本院判決如下：
    主  文
甲○○連續施用第一級毒品，處有期徒刑捌月，扣案之海洛因壹
包（淨重零點二公克）沒收銷燬之，注射針筒肆支均沒收；又連
續施用第二級毒品，處有期徒刑陸月，扣案之安非他命壹包（毛
重零點柒公克）沒收銷燬之。應執行有期徒刑壹年，扣案之海洛
因壹包（淨重零點二公克）、安非他命壹包（毛重零點柒公克）
沒收銷燬之，注射針筒肆支均沒收。
    事實及理由
一、犯罪事實：甲○○於民國八十七年間因施用毒品犯行，經本
    院以八十七年度訴字第五五０號裁定送觀察、勒戒後，認有
    繼續施用毒品傾向，經本院以八十七年度訴字第五五０號裁
    定送強制戒治，後經本院以八十八年度毒聲字第三六五三號
    裁定停止戒治，嗣經本院以八十八年度毒聲字第五九一五號
    撤銷停止戒治，於九十年二月二十三日強制戒治執行完畢，
    並經本院於九十年十二月二十六日以八十七年度訴字第五五
    ０號判決免刑確定。再於九十年間因施用毒品犯行，經本院
    以九十年度毒聲字第四一六二號裁定送強制戒治，於九十一
    年十月四日強制戒治執行完畢。詎仍不知悔改，基於施用第
    一級毒品海洛因之概括犯意，於九十三年六月間某日起至九
    十四年三月間某日止，在桃園縣內友人住處及不詳賓館內，
    以針筒注射之方式連續施用第一級毒品海洛因多次。復另基
    於施用第二級毒品之概括犯意，於前開時、地，以玻璃球裝
    盛安非他命後燒烤之方式，連續施用第二級毒品安非他命多
    次。嗣於九十三年七月十五日二時十分許，在臺北縣三峽鎮
    ○○路與民生街交岔路口為警查獲；於九十三年十二月十六
    日零時五分許，在桃園縣桃園市○○路一二三巷十號前為警
    查獲，並扣得第一級毒品海洛因一包（淨重零點二公克）、
    其所有供其施用海洛因之注射針筒一支；於九十四年二月十
    五日一時三十分許，在桃園縣桃園市○○○街一四六巷二三
    號前為警查獲，並扣得第二級毒品安非他命一包（毛重零點
    七公克）、其所有供其施用海洛因之注射針筒三支。案經臺
    北縣政府警察局三峽分局報由臺灣板橋地方法院檢察署檢察
    官呈請臺灣高等法院檢察署令臺灣桃園地方法院檢察署檢察
    官偵查起訴及移送併辦。
二、本件被告所犯為死刑、無期徒刑、最輕本刑三年以上有期徒
    刑以外之罪或高等法院管轄第一審案件以外之罪，經被告於
    準備程序就被訴事實為有罪之陳述，經告知簡式審判程序之
    旨，並聽取被告及檢察官之意見後，經本院合議庭依刑事訴
    訟法第二百七十三條之一規定，裁定改依簡式審判程序，並
    由受命法官獨任審理，核先敘明。
三、證據：
（一）被告甲○○於檢察官偵查中及本院審理時之自白。
（二）臺北縣政府警察局三峽分局查獲毒品危害防制條例案姓名
      對照表、桃園縣政府警察局龜山分局被採尿人姓名編號對
      照表、桃園縣政府警察局桃園分局被採尿人姓名編號對照
      表、臺灣檢驗科技股份有限公司濫用藥物尿液檢驗報告各
      一紙、臺灣尖端先進生技醫藥股份有限公司濫用藥物檢驗
      報告二紙。
（三）九十三年十二月十六日扣案之第一級毒品海洛因一包（淨
      重零點二公克）、注射針筒一支；九十四年二月十五日扣
      案之第二級毒品安非他命一包（毛重零點七公克）、注射
      針筒三支。
四、本件被告已認罪，經檢察官與被告於準備程序達成協商之合
    意，其合意內容為：被告連續施用第一級毒品海洛因部分願
    受科處有期徒刑八月；連續施用第二級毒品安非他命部分願
    受科處有期徒刑六月，合併應執行有期徒刑一年。經查，上
    開協商合意並無刑事訴訟法第四百五十五條之四第一項所列
    情形之一，檢察官聲請改依協商程序而為判決，本院爰不經
    言詞辯論，於協商合意範圍內為協商判決。九十三年十二月
    十六日扣案之第一級毒品海洛因一包（淨重零點二公克）、
    九十四年二月十五日扣案之第二級毒品安非他命一包（毛重
    零點七公克），不論屬於犯人與否，應依毒品危害防制條例
    第十八條第一項前段之規定，沒收銷燬之。九十三年十二月
    十六日扣案之注射針筒一支、九十四年二月十五日扣案之注
    射針筒三支，均係被告所有，供其施用毒品之用，業據被告
    陳述明確，爰依刑法第三十八條第一項第二款之規定沒收之
    。另九十四年二月十五日查扣之夾鍊袋二個，被告否認為其
    所有，陳稱該等物品係同時為警查獲之許孝明所有，而以被
    告與許孝明為為男女朋友關係，且二人為警查獲時同乘一車
    等情觀之，被告所稱持有許孝明之物一節要與常情無違，復
    查無其他證據證明該等物品為被告所有供施用毒品所用之物
    ，亦非違禁物，自不就此為沒收之諭知。又九十四年二月十
    五日查扣之第三級毒品FM2 （驗餘淨重零點一六公克），依
    毒品危害防制條例第十八條之規定為沒入銷燬之，而沒入銷
    燬之性質為行政秩序罰，屬行政機關依行政程序科罰之權限
    ，法院自不得諭知沒入銷燬之（此有最高法院九十二年度臺
    上字第二七一八號判決意旨可參），故亦不就該第三級毒品
    FM2 （驗餘淨重零點一六公克）為沒入銷燬之諭知。
五、應適用之法條：刑事訴訟法第二百七十三條之一第一項、第
    四百五十五條之二、第四百五十五條之四第二項、第四百五
    十五條之八，毒品危害防制條例第十條第一項、第二項、第
    十八條第一項前段，刑法第十一條前段、第五十六條、第五
    十一條第五款、第三十八條第一項第二款。
六、本判決除有刑事訴訟法第四百五十五條之四第一項第一款、
    第二款、第四款、第六款、第七款所定情形之一，或違反同
    條第二項規定者外，不得上訴。如有前述得上訴之情形，得
    自收受判決送達之日起十日內，向本院提出上訴書狀，上訴
    於第二審法院。
中　　華　　民　　國　　94　　年　　9 　　月　　16　　日
                      臺灣桃園地方法院刑事第九庭
                          法  官  何燕蓉
上正本證明與原本無異。
本判決除有刑事訴訟法第四百五十五條之四第一項第一款、第二
款、第四款、第六款、第七款所定情形之一，或違反同條第二項
規定者外，不得上訴。如有前述得上訴之情形，得自收受判決送
達之日起十日內，向本院提出上訴書狀，上訴於第二審法院。
                          書記官  許弘樺
中　　華　　民　　國　　94　　年　　9 　　月　　16　　日
附錄本案論罪科刑依據之法條：
毒品危害防制條例第10條
施用第一級毒品者，處六月以上五年以下有期徒刑。
施用第二級毒品者，處三年以下有期徒刑。
